【裁判字號】    97,上易,1515
【裁判日期】    970923
【裁判案由】    賭博等
【裁判全文】
臺灣高等法院臺中分院刑事判決        97年度上易字第1515號
上  訴  人  臺灣臺中地方法院檢察署檢察官
被      告  乙○○
上列上訴人因被告犯賭博案件，不服臺灣臺中地方法院97年度易
字第2301號中華民國97年6月30日第一審判決（起訴案號：臺灣
臺中地方法院檢察署96年度偵字第28546號），提起上訴，本院
判決如下：
    主  文
上訴駁回。
    事實及理由
一、本案經本院審理結果，認第一審判決認事用法及量刑均無不
    當，應予維持，並引用第一審判決書記載之事實、證據及理
    由（如附件一）。
二、檢察官上訴意旨如附件二。
三、惟查(一)本件被告乙○○係自九十六年十一月二十日始受僱彭
    燕宏於其開設之「臺灣巨蛋超商」，擔任店員，而彭燕宏於
    其在臺中縣太平市○○○路六八號所開設之「臺灣巨蛋超商
    」自九十六年一月間起，即在該址場所，供人擺設該賭博性
    電子遊戲機「麻將」一台、「跑馬」一台、「魔法球」一台
    、「大舞台」三台，供不特定人賭博財物之情事，業據被告
    供述明確，核與証人彭燕宏及陳澄進於警偵訊中所供相符，
    則被告乙○○於九十六年十一月二十日受僱彭燕宏擔任店員
    時，該場所早已擺設該賭博性電子遊戲機有十月餘之久，被
    告嗣後僅係受僱為店員，尚難認被告對於彭燕宏於店內早已
    擺設該賭博性電子遊戲機之初，有無申請電子遊戲場業之營
    業登記，有所認識，自亦難認被告有與彭燕宏對於違反電子
    遊戲場業管理條例，有何共同之犯意聯絡，自無從遽為認定
    被告所為有構成上開條例之罪責，上訴意旨謂被告所為另應
    構成上開罪責，而指摘原判決不當，為無理由，惟公訴意旨
    既認此部分與被告有罪部分具有想像競合犯之裁判上一罪關
    係，爰不另為無罪之諭知。(二)本件被告乙○○固有利用賭博
    性電子遊戲機與他人賭博財物之犯行，但純係利用扣案之電
    子遊戲機與客人對賭，並未另向客人以計時或收取場地費或
    抽頭費等方式收費，則被告乙○○顯係利用賭博性電子遊戲
    機不確定之輸贏機率，與不特定之賭客賭博財物，並以該賭
    博性電子遊戲機出現之偶然事實決定勝負，性質上係利用賭
    博性電子遊戲機，與不特定之賭客對賭，被告乙○○本身即
    具賭客之身分，而屬普通賭博罪之對向犯（而刑法第二百六
    十八條之意圖營利，供給賭博場所及聚眾賭博罪部分，則非
    屬對向犯），並非另有就「提供賭博場所」或「聚眾賭博」
    之行為，得有具體之利益對價，自與刑法第二百六十八條之
    圖利供給賭場罪及圖利聚眾賭博罪之犯罪構成要件不合，並
    經原審法院已詳敘其理由，本院認為被告係犯刑法第二百六
    十六條普通賭博罪事實之認定，核無不合。公訴人此部分上
    訴意旨指摘原判決不當，亦為無理由，應予駁回。
據上論斷，應依刑事訴訟法第三百七十三條、第三百六十八條，
判決如主文。
本案經檢察官甲○○到庭執行職務。
中    華    民    國    97    年    9     月    23    日
            刑事第二庭  審判長法  官  李  璋  鵬
                              法  官  胡  忠  文
                              法  官  蕭  錦  鍾
上列正本證明與原本無異。
不得上訴。
                              書記官  蕭  訓  慧
中    華    民    國    97    年    9     月    23    日


司法院資訊處製作；財團法人民間司法改革基金會備份。
